【裁判字號】    92,訴,958
【裁判日期】    920827
【裁判案由】    搶奪等
【裁判全文】
臺灣彰化地方法院刑事判決                          九十二年度訴字第九五八號
    公  訴  人  臺灣彰化地方法院檢察署檢察官
    被      告  戊○○
    被      告  乙○○
    被      告  丙○○
右列被告等因搶奪等案件，經檢察官提起公訴（九十一年度偵字第八七四八號、九十
二年度偵字第七九三號、九十二年度偵緝字第二七０號），本院判決如左：
    主  文
戊○○共同意圖為自己不法之所有，而搶奪他人之動產，累犯，處有期徒刑捌月；又
偽造署押，足以生損害於他人，累犯，處有期徒刑伍月，於印有偽造「甲○○」身分
證資料紙上偽簽之「甲○○」簽名壹枚沒收。應執行有期徒刑壹年；於印有偽造「甲○○」身分證資料紙上偽簽之「甲○○」簽名壹枚沒收。
乙○○共同意圖為自己不法之所有，而搶奪他人之動產，累犯，處有期徒刑捌月。
丙○○收受贓物，處拘役拾日，如易科罰金，以佰元折算壹日。
    事  實
一、戊○○前曾於民國八十一年間因犯妨害家庭罪，於八十二年一月十五日經臺灣高
    等法院臺中分院判處有期徒刑八年，於八十二年三月二十六日經最高法院駁回上
    訴確定，另於八十二年間因犯妨害自由罪，經本院判處有期徒刑六月，於八十二
    年七月三十一日確定，經接續執行，於八十九年五月十五日縮刑期滿執行完畢；
    乙○○前因違反毒品危害防制條例案件，經本院判處有期徒刑四月確定，於九十
    一年三月十五日易科罰金執行完畢。均不知悔改，戊○○因強盜案件遭通緝，為
    躲避追緝，竟與姓名年籍不詳綽號「阿周」之成年男子，共同基於偽造身分證之
    犯意聯絡，於九十一年八、九月間，由戊○○以新臺幣（下同）二萬五千元之代
    價，在臺中市好樂迪ＫＴＶ門口，將自己個人相片及甲○○資料交予「阿周」，
    再由「阿周」將貼有戊○○照片之偽造「甲○○」身分證交付戊○○，足以生損
    害於甲○○及戶政機關管理之正確性。戊○○、乙○○共同基於意圖為自己不法
    所有之犯意聯絡，復於九十一年十一月二日十四時十五分許，由乙○○騎乘車號
    ＫＴＫ－五五七號之機車搭載戊○○，在彰化縣彰化市○○路與民生南路口，趁
    騎駛機車之丁○○等候紅綠燈不備之際，由戊○○出手搶奪丁○○所有置於機車
    腳踏板上之皮包一個，內有現金二千元、致福牌ＧＶＣ型號手機一支（序號為0
    00000000000000號）、阿爾卡特牌手機一支（序號為00000
    00000000000號）及金融卡、信用卡等物，得手後騎乘機車加速逃逸
    ，除由戊○○分得該致福牌ＧＶＣ型號手機一支，乙○○分得該阿爾卡特牌手機
    一支，及現金朋分花用外，其餘金融卡、信用卡等物品則丟棄於彰化縣彰化市○○路大排水溝內。同日十六時、十七時許，戊○○復持上開搶得之致福牌ＧＶＣ
    型號手機一支，至彰化縣彰化市「合世通信科技行」以八百元代價販出，並持上
    開偽造之「甲○○」身分證供不知情之通信行人員姚雅惠核對身分而行使之，且
    於印有偽造「甲○○」身分證之資料紙上，偽簽「甲○○」之姓名一枚，足以生
    損害於甲○○，事後戊○○將該偽造之身分證丟棄而未能查獲。其後經不知情之
    姚雅惠將該支手機轉售予不知情之李文馨使用，經警依手機通聯紀錄，循線查獲
    上情，並起獲該致福牌ＧＶＣ型號手機一支（已發還）。
二、丙○○明知乙○○所持有之前揭阿爾卡特牌手機行動電話一具，係乙○○與戊○○於九十一年十一月二日十四時十五分許，在彰化縣彰化市○○路與民生南路口
    ，所搶得之贓物，仍於九十一年十一月七日，在彰化縣彰化市○○街一四○巷三
    號二樓（彰化基督教醫院附近）乙○○之租屋處予以收受使用，並以其所申請0
    000000000之行動電話門號撥打使用，其後因該手機摔壞而丟棄，嗣亦
    經警依其通聯紀錄循線查悉上情。
三、案經彰化縣警察局報告臺灣彰化地方法院檢察署檢察官偵查起訴。
    理  由
一、右揭事實，業據被告戊○○、乙○○、丙○○於本院審理時坦承不諱，互核相符
    ，並據被害人丁○○、甲○○於警詢時指述綦詳，且經證人姚雅惠、李文馨於警
    詢中證述屬實，復有贓物認領保管單、偽造「甲○○」之身分證正反面影本、偽
    簽「甲○○」姓名之資料紙及真正「甲○○」之身分證正反面影本各一件，暨行
    動電話通聯紀錄及客戶基本資料等件附卷可資佐證，足徵被告三人之自白與事實
    相符。本件事證明確，被告戊○○、乙○○、丙○○右揭犯行均堪認定，應依法
    論科。
二、核被告戊○○所為，係犯刑法第三百二十五條第一項之搶奪罪、同法第二百十二
    條、第二百十六條行使偽造特種文書及同法第二百十七條第一項偽造署押罪；被
    告乙○○所為，係犯刑法第三百二十五條第一項之搶奪罪；被告丙○○所為，係
    犯刑法第三百四十九條第一項之收受贓物罪。被告戊○○偽造特種文書罪部分，
    與該不詳姓名年籍綽號「阿周」之成年男子間；及被告戊○○搶奪罪部分，與被
    告乙○○間，互有犯意聯絡及行為分擔，應各依共同正犯論處。又被告戊○○偽
    造特種文書之低度行為應為行使之高度行為所吸收，不另論罪；其所犯行使偽造
    特種文書及偽造署押二罪間，有方法結果之牽連關係，應依刑法第五十五條之規
    定，從一較重之偽造署押罪處斷，公訴意旨所漏未論載刑法第二百十七條第一項
偽造署押罪部分，因與已起訴之行使偽造特種文書部分，有牽連犯之裁判上一罪
    關係，故本院自得併予審理。查被告戊○○前曾於八十一年間因犯妨害家庭罪，
    於八十二年一月十五日經臺灣高等法院臺中分院判處有期徒刑八年，於八十二年
    三月二十六日經最高法院駁回上訴確定，另於八十二年間因犯妨害自由罪，經本
    院判處有期徒刑六月，於八十二年七月三十一日確定，經接續執行，於八十九年
    五月十五日縮刑期滿執行完畢，有卷附臺灣高等法院被告全國前案紀錄表一件可
    稽，其於受有期徒刑執行完畢五年以內再犯本件有期徒刑以上之上開二罪，為累
    犯，應依法各加重其刑。又被告乙○○前因違反毒品危害防制條例案件，經本院
    判處有期徒刑四月確定，於九十一年三月十五日易科罰金執行完畢，有卷附臺灣
    高等法院被告全國前案紀錄表一件可稽，其於受有期徒刑執行完畢五年以內再犯
    本件有期徒刑以上之罪，為累犯，亦應依法加重其刑。爰審酌被告戊○○、乙○○、丙○○犯罪之動機、目的、手段、所生之危害，暨犯罪後坦承犯行之態度等
    一切情狀，各量處如主文所示之刑，被告戊○○部分並定其應執行刑，及諭知被
    告丙○○部分易科罰金之折算標準。另被告戊○○於印有偽造「甲○○」身分證
    資料紙上偽簽之「甲○○」簽名一枚，應依刑法第二百十九條宣告沒收；又其偽
    造之身分證已據其丟棄，業經被告戊○○供陳在卷，復無其他證據足認尚為存在
    ，爰不予宣告沒收，併此敘明。
據上論斷，應依刑事訴訟法第二百九十九條第一項前段，刑法第二百十七條第一項、
第二百十六條、第二百十二條、第二十八條、第三百二十五條第一項、第三百四十九
條第一項、第五十五條、第四十七條、第四十一條第一項前段、第五十一條第五款、
第二百十九條，罰金罰鍰提高標準條例第一條前段、第二條，判決如主文。
本案經檢察官施教文到庭執行職務。
中    華    民    國    九十二      年      八      月      二十七      日
                                臺灣彰化地方法院刑事第二庭
                                    審判長法官  林  欽  章
                                    法      官  王  義  閔
                                    法      官  郭  麗  萍
右正本證明與原本無異。
如不服本判決，應於判決送達後十日內向本院提出上訴狀( 須附繕本 )。
告訴人或被害人對於判決如有不服具備理由請求檢察官上訴者，其上訴期間之計算係
以檢察官收受判決正本之日期為準。
                                    法院書記官  施  嘉  玫
中    華    民    國    九十二      年      八      月      二十九      日
刑法第二百十七條第一項：
偽造印章、印文或署押，足以生損害於公眾或他人者，處三年以下有期徒刑。
刑法第二百十六條：
行使第二百十條至第二百十五條之文書者，依偽造、變造文書或載不實事項或使登載
不實事項之規定處斷。
刑法第二百十二條
偽造、變造護照、旅券、免許證、特許證及關於品行、能力、服務或其他相類之證書
、介紹書，足以生損害於公眾或他人者，處一年以下有期徒刑，拘役或三百元以下罰
金。
刑法第三百二十五條第一項：
意圖為自己或第三人不法之所有，而搶奪他人之動產者，處六月以上五年以下有期徒
刑。
刑法第三百四十九條第一項：
收受贓物者，處三年以下有期徒刑、拘役或五百元以下罰金。


司法院資訊處製作；財團法人民間司法改革基金會備份。
